# 请教陈版，关于许可对方使用商标权，按受益分成的会计处理

提问人：chenrushuai 时间：2022-06-29 15:36:05
甲乙方战略合作，乙方使用甲方的商标权和著作权制作产品在第三方平台出售，在推广甲方商标的同时取得产品出售收益分成，主要合同条款如下： 1. 合作目合作目 标 ：：为了推动相关甲方A商标和依据A商标原创的内容/作品影响力并使之产生更高价值回报，双方本着平等自愿、合作共赢的原则，共同就A商标和依据A商标原创的内容/作品的数字化藏品价值开发达成深度合作意向。经甲方授权同意后，乙方将为甲方提供相关的策划、推广、销售、IP开发与授权等增值服务，积极创造与作品表现相匹配的收益，努力实现价值共享与共赢。
2. 运运 营 及代理及代理：：甲方将其依法享有著作权的、或已取得著作权人合法充分授权的A商标和依据A商标原创内容/作品自行转换成数字化素材，然后在全球范围内授权与乙方（乙方获甲方独家授权）自行或/和其他第三方平台开展合作运营，生成数字藏品。乙方可在自身或/和其他第三方平台进行数字藏品的销售。在合作过程中，乙方可根据市场需求，向甲方提出数字化素材的合理化建议，以便相关数字藏品更加契合客户需求。
双方签署本协议后，根据项目进展，甲方按乙方提供的清单规范及所对应的著作权说明、授权说明等证明材料（各平台要求有所不同），一并交付给乙方。乙方根据各平台要求，分批次策划和制作A商标内容/作品的数字化素材，然后开展数字化藏品的发售工作。平台方及/或乙方可在授权范围内，基于授权内容及根据授权内容修改、改编、二次创作的衍生内容开发数字藏品，并进行商业化运作，包括但不限于：在相关平台上线该等数字藏品并对全部用户或者限定范围的用户开放发行、售卖，并可展示、宣传推广该等数字藏品。
3.销 售及定价策略：：数字藏品的销售策略、计划、价格，由乙方根据市场情况及第三方平台销售政策、要求商请甲方后，最终以平台方的决定为准。 4. 收入和收入和 费 用用：：乙方针对甲方A商标及著作权开展代理运营，不向甲方提前支付相关费用。乙方负责垫付相关的制作费，乙方按本协议约定行使运营及代理权并产生收益的，双方约定结算分成比例为：甲方获得收益（即平台定价数量 _-_平台分成 _-_ 制作费）的 _50%_ ，乙方获得收益（即平台定价数量-平台分成-制作费）的50%。双方各自承担所得收入应缴纳的税点。
请教陈版：该种经营模式，甲方应当如何进行财税处理，是否可以直接当作取得特许权使用费收入，按照合同约定分成方式，定期向乙方开票确认收入？

回答人：chenyiwei
这种情况也属于授予知识产权许可，根据新收入准则第三十六条、第三十七条规定确认许可收入。如果满足在一个时点确认收入的条件，则应将合作年限内对应的无形资产摊销额作为成本一并予以确认。
如果合作期限涵盖了该知识产权的法定剩余保护年限或者预计经济受益年限的几乎全部，则这种情况视同处置该知识产权，应按资产处置进行会计处理，后续销售分成可参照可变对价处理。